【裁判字號】    97,抗,17
【裁判日期】    970131
【裁判案由】    拍賣抵押物
【裁判全文】
臺灣板橋地方法院民事裁定                97年度抗字第17號
抗  告  人  甲○○
相  對  人  台新國際商業銀行股份有限公司
法定代理人  乙○○
上列當事人間因拍賣抵押物事件，抗告人對於本院中華民國96年
11月16日96年度拍字第3640號裁定提起抗告，本院裁定如下：
    主  文
抗告駁回。
抗告程序費用新臺幣壹仟元由抗告人負擔。
    理  由
一、按抵押權人，於債權已屆清償期，而未受清償者，得聲請法
    院，拍賣抵押物，就其賣得價金而受清償，依非訟事件法規
    定，係屬非訟事件，此項聲請之裁定及抗告法院之裁定，僅
    依非訟事件程序，就抵押權及其債權形式上之要件是否具備
    予以審查為已足，並無確定實體上法律關係存否之效力，如
    債務人就債務之存否以及抵押權之設定有爭議時，應由債務
    人提起確認之訴，以資解決，最高法院57年台抗字第76號、
    56年台抗字第714 號判例意旨可資參照。
二、查本件相對人主張對於抗告人有原裁定所載之債權，並以原
    裁定主文所示之不動產設定抵押權，且經依法登記，該債權
    又已屆清償期而未受清償，有相對人提出之他項權利證明書
    、不動產登記簿謄本、抵押權設定契約書、授信合約書、動
    撥申請書等影本為證，經核尚無不合，原裁定予以准許，即
    無不合。
三、抗告人雖以其與相對人間抵押擔保債權新臺幣10,918,627元
    ，原係每月支付部份本金及利息，經協議後修正為每月支付
    利息，並以賣屋之價金清償該筆房貸，現已委託2 家房仲公
    司進行賣屋，若遭法院查封拍賣，必對房屋買賣產生極大影
    響，甚至無法成交，抗告人已就此與相對人協商溝通中為由
    提出抗告，並求為廢棄原裁定。惟查，抗告人對相對人所主
    張關於抵押債權屆期未清償乙節，既未爭執，則原法院依相
    對人之聲請，准予拍賣抵押物，自無不合。至於相對人有無
    與抗告人達成以賣屋所得清償債務之協議，以及拍賣抵押物
    是否有礙抗告人自行所為之房屋買賣，均非拍賣抵押物聲請
    准否應審酌之要件，抗告人提起本件抗告，為無理由，應予
    裁定駁回。
四、據上論結，本件抗告為無理由，依非訟事件法第46條、第21
    條第2 項、第24條第1 項，民事訴訟法第495 條之1 第1 項
    、第449 條第1 項、第78條，裁定如主文。
中    華    民    國    97    年    1     月    31    日
              民事第二庭    審判長法  官  蕭胤瑮
                                  法  官  陳麗玲
                                  法  官  程怡怡
以上正本係照原本作成。
如不服本裁定，僅得於收受裁定正本送達後10日內，以適用法規
顯有錯誤為理由，向本院提出再抗告狀（須附繕本一份及繳納再
抗告裁判費新台幣1,000元），經本院許可後始可再抗告。
中    華    民    國    97    年    2     月    4     日
                                  書記官  華海珍


司法院資訊處製作；財團法人民間司法改革基金會備份。
